hr-HR: Uključena oprema za padel: Mreža; Loptice za paddle; Reketi; Držači za mrežu; Ostalo
ru: Состав комплекта ракетки: Сетка; Мячи для падл-бола; Ракетки с мячиком на резинке; Столбики; Другое
pt-PT: Equipamento de paddle/remo incluído: Rede; Bolas de paddle; Paddles; Postes; Outro
en: Paddle equipment included: Net; Paddle balls; Paddles; Posts; Other
nb: Padleutstyr inkludert: Nett; Paddleballer; Padler; Innlegg; Annet
pl: Sprzęt do wiosłowania w zestawie: Netto; Piłki wiosłowe; Wiosło; Posty; Inne
hu: Mellékelt paddle-felszerelés: Háló; Paddle ball játékban használt labdák; Evezők; Botok; Egyéb
da: Padeludstyr medfølger: Net; Padle-bolde; Padler; Stolper; Andet
el: Περιλαμβάνεται εξοπλισμός πάντελ: Διχτάκι; Μπαλάκια πάντελ; Ρακέτες; Στύλοι; Άλλο
nl: Peddeluitrusting inbegrepen: Netto; Peddelballen; Peddels; Palen; Andere
zh-TW: 包括槳的設備: 網; 板球用球; 槳; 柱; 其他
ro-RO: Echipament de padel inclus: Plasă; Mingi pentru paddle; Palete; Stâlpi; Altele
tr: Kürek ekipmanı dahil: Ağ; Raket topları; Raketler; Direkler; Diğer
sk-SK: Vrátane vybavenia pádla: Sieť; Pádlové gule; Pádla; Príspevky; Iné
vi: Đi kèm thiết bị mái chèo: Lưới; Quả bóng tung hứng; Vợt tung hứng bóng; Cột; Khác
fr: Équipement de pagaie inclus: Filet; Raquettes tap-tap; Pagaies; Postes; Autre
pt-BR: Equipamento de remo incluído: Líquido; Bolas de remo; Remos; Postagens; Outro
th: รวมอุปกรณ์พายเรือ: ตาข่าย; แพดเดิลบอล; ไม้แพดเดิลบอล; เสา; อื่นๆ
sv: Paddelutrustning som ingår: Nät; Paddelbollar; Paddlar; Stolpar; Övrigt
cs: Obsažené pádlovací vybavení: Síť; Pálky paddleball; Pádla; Sloupky; Jiné
es: Equipo de pala incluido: Red; Pelotas de paleta; Paletas; Postes; Otros
ja: パドル装備: ネット; パドルボール; パドル; ポスト; その他
zh-CN: 包含划桨装备: 网; 波板球; 桨板; 帖标杆; 其他
fi: Melavarusteet mukana: Verkko; Padel-pallot; Melat; Pylväät; Muu
sl-SI: Priložena oprema za pade: Mreža; Žoge za padel; Loparji; Stebrički; Drugo
it: Attrezzatura da paddle inclusa: Rete; Palle da paddle; Pagaie; Pali; Altro
ko: 패들 장비 포함: 그물; 패들볼; 패들; 기둥; 기타
de: Paddelausrüstung inklusive: Netz; Paddlebälle; Paddles; Pfosten; Sonstiges
lt-LT: Į komplektą įeinanti padelio įranga: Tinklas; Padelio kamuoliukai; Raketės; Stulpeliai; Kita
bg-BG: Включено оборудване за гребла: Мрежа; Топки за падъл бол; Гребла; Стълбове; Други